【裁判字號】    97,消債更,1519
【裁判日期】    980317
【裁判案由】    更生事件
【裁判全文】
臺灣板橋地方法院民事裁定          97年度消債更字第1519號
聲  請  人  甲○○原名「闕帝.
即債務人
代  理  人  胡鳳嬌律師
上列當事人因消費者債務清理事件聲請更生及保全處分，本院裁
定如下：
    主  文
債務人甲○○自中華民國九十八年三月十八日下午四時起開始更
生程序。
命司法事務官進行本件更生程序。
    理  由
一、按法院開始更生程序之裁定，應載明其年、月、日、時，並
    即時發生效力；又法院裁定開始更生或清算程序後，得命司
    法事務官進行更生或清算程序，消費者債務清理條例第45條
    第1項、第16條第1項前段分別定有明文。
二、本件聲請人主張：其因有不能清償債務之虞，目前債務總金
    額為新臺幣（下同）3,214,668 元（已扣除安泰銀行、合作
    金庫、世華銀行等已收10個月3分之1薪資，及中國信託 9個
    月每月 1,000元之金額），消費者債務清理條例施行後，前
    已提出債權人清冊，以書面向最大債權金融機構安泰商業銀
    行股份有限公司（下稱安泰銀行）請求共同協商債務清償方
    案，惟安泰銀行提出180期，利率4％，每期清償17,378元之
    還款方案，雖聲請人目前任職於臺北市政府環境保護局溝渠
    清理二隊，每月平均薪資約47,793元，但其每月必要支出房
    租9,000元、勞健保2,450元、膳食10,500元等，每月必要支
    出31,150元（見聲請人財產及收入狀況說明書，第22至23頁
    ），且聲請人原債務本金約為 2,248,705元，前開還款方案
    光利息就要 879,335元，已占該借貸本金之3分之1，聲請人
    先前所繳給銀行之金額，銀行早已本金回收，再者同係向安
    泰銀行申請協商，其友人即可以0％利率或2％利率清償，何
    以聲請人就要收高達4％之利率（第246 至247頁），因此其
    無法接受，雙方因而協商不成立，安泰銀行遂於97年10月21
    日寄發前置協商不成立通知書予債務人，而其無擔保或無優
    先權之債務總額未逾 1,200萬元，復未經法院裁定開始清算
    程序或宣告破產，依法自得聲請更生程序；其希望之更生方
    案為分 6年72期，每期清償13,394元，清償成數為原來總額
    之 3成，且以其現在每月收入47,793元，扣除每月必要支出
    31,150元後，每月可結餘16,643元，多於前開所提之清償金
    額，故有履行可能，其亦願意以介於每月13,394元至16,643
    元間之金額清償，全由法院或銀行決定（第71頁），懇請裁
    定開始更生等語。經查：聲請人前開之主張，業據其提出財
    團法人金融聯合徵信中心債權人清冊、當事人綜合信用報告
    （第45至52頁）、財政部臺北市國稅局綜合所得稅各類所得
    資料清單（第56至61頁）、前置協商不成立通知書（第 158
    頁）、薪資單（第219至223頁）及臺北市政府環境保護局97
    年12月 9日陳報之聲請人薪資紀錄（第162至203頁）、安泰
    銀行97年12月 9日之民事陳報狀（第206至209頁）附卷可稽
    ，應可認為真正。此外，本件又查無聲請人有消費者債務清
    理條例第6條第 3項、第8條或第46條各款所定駁回更生聲請
    之事由存在，則聲請人聲請更生，應屬有據，並依首開條文
    規定得命由司法事務官進行本件更生程序，裁定如主文；至
    聲請人併為保全處分之請求，因本件更生既經准許，則保全
    處分欠缺必要性，爰不予諭知，附此說明。
三、本件聲請人於進入更生程序後，應提出足以為債權人會議可
    決或經法院認為公允之更生方案以供採擇，俾免更生程序進
    行至依消費者債務清理條例第61條規定應行清算之程序，附
    此說明。
中    華    民    國    98    年     3    月    17    日
                  民事第三庭  法  官  何君豪
上為正本係照原本作成
本件不得抗告
本裁定已於98年3月18日下午4時公告。
中    華    民    國    98    年     3    月    17    日
                              書記官  黃琴茜


司法院資訊處製作；財團法人民間司法改革基金會備份。
